臺灣臺北地方法院刑事判決　　　　　　　 96年度易字第365號
公　訴　人　臺灣臺北地方法院檢察署檢察官
被　　　告　乙○○
被　　　告　甲○○
上列被告因傷害等案件，經檢察官提起公訴（96年度調偵字第64
號），本院判決如下：
    主  文
乙○○傷害人之身體，處有期徒刑伍月，如易科罰金，以新台幣
壹仟元折算壹日；又毀壞他人營業小客車之前擋風玻璃，足以生
損害於他人，處有期徒刑貳月，如易科罰金，以新台幣壹仟元折
算壹日。應執行有期徒刑陸月，如易科罰金，以新台幣壹仟元折
算壹日。
甲○○傷害人之身體，處拘役伍拾日，如易科罰金，以新台幣壹
仟元折算壹日。
    事  實
一、乙○○與甲○○二人均為計程車司機，因常在臺北市○○區
    ○○街（永福橋下）附近休息而彼此結識，於民國（下同）
    95年10月8 日下午11時30分，二人在上址飲酒，後因選舉議
    題彼此意識型態不同而發生口角，竟均基於傷害之故意，於
    上揭地點以徒手相互鬥毆，乙○○並持酒瓶毆打甲○○，致
    甲○○受有左肩脫臼合併肱骨粗隆骨折、胸部挫傷及左眼結
    膜下出血之傷害；乙○○則受有右手肘擦傷（2公分乘以1.5
    公分）、左側前臂擦傷（4公分乘以1公分）、左側肩部擦傷
    （4公分乘以2公分）、右側眼瞼下擦傷（1公分）及左側眼
    眶部瘀傷之傷害。嗣後因甲○○逃回車上，乙○○復另基於
    毀損之犯意，持酒瓶敲擊而毀壞甲○○所駕駛車牌號碼2D-0
    80號營業小客車之前擋風玻璃，致生損害於甲○○。
二、案經被害人甲○○及乙○○分別訴由臺北市政府警察局中正
    第二分局報告臺灣臺北地方法院檢察署檢察官偵查起訴。
    理  由
一、程序上事項：被告乙○○於本院審理時雖辯稱在警詢、偵訊
    時因為害怕，因此供述不實，該自白即不得作為證據云云。
    惟查，按「被告之自白，非出於強暴、脅迫、利誘、詐欺、
    疲勞訊問、違法羈押或其他不正之方法，且與事實相符者，
    得為證據」，刑事訴訟法第156條第1項定有明文。本件被告
    乙○○於準備程序時，並未提及在警詢、偵訊時有遭到不正
    取供之情事，於本院審理時亦只表示因為從未上過警局，因
    此在警詢、偵訊時害怕，而未提及有遭到不正取供之情事；
    且被告乙○○曾在81年間因傷害案件經臺灣士林地方法院檢
    察署檢察官以81年偵字第2598號、3850號為不起訴處分，則
    被告乙○○辯稱從未上過警局因此害怕云云，即非可採；況
    被告在警詢、偵訊時之自白亦與被告甲○○之供述相符（詳
    下述），則揆諸前揭規定所示，被告乙○○在警詢、偵訊時
    之自白，自得採為證據。
二、被告甲○○部分：
    上揭事實，業據被告甲○○於警詢、偵訊及本院審理時均坦
    承不諱，核與告訴人即被告乙○○指訴之情節相符，並有國
    防醫學院三軍總醫院附設民眾診療服務處出具之診斷證明書
    在卷可稽（偵卷第13-1頁），足證被告甲○○之自白核與事
    實相符。是本件此部分犯行事證明確，被告甲○○犯行堪以
    認定，應予依法論科。
三、被告乙○○部分：
  (一)訊據被告乙○○固坦承確曾在上開時、地於酒後與被告甲○
    ○發生口角等情，惟矢口否認有何傷害及毀損之犯行，辯稱
    ：被告甲○○在喝酒喝到一半時，就出手毆打伊，伊為了自
    保就隨便拿起酒瓶亂丟，所以就打到擋風玻璃，伊並沒有徒
    手毆打被告甲○○，被告甲○○酒後有跌倒，可能因此造成
    骨折云云。
  (二)經查：
  1.證人即被告甲○○業於本院審理時結證稱：「（問：為何發
    生口角？）（答：因為喝了酒，所以當時情形我也不清楚，
    可能當時為了選舉，也許為了政治立場不同，但我不確定。
    ）（問：你在前一次開庭承認雙方互毆，何人先動手打人？
    ）（答：乙○○說我先動手，我不敢講，我不記得是何人先
    出手，但以傷勢來看我被他打的成份居多，我們是徒手互毆
    ，後來乙○○有拿酒瓶打我，是用完整的酒瓶，打我的肩膀
    ，骨頭都碎了，我也是徒手打乙○○，我並沒有拿工具。）
    （問：你的計程車車牌號碼2Ｄ─080號營業小客車擋風玻璃
    破掉，如何發生的？）（答：我的肩膀被乙○○用酒瓶打得
    很痛，我就上車將車門關起來，我不知道是否乙○○還要繼
    續打我，所以乙○○就用酒瓶直接敲我的車前擋風玻璃，乙
    ○○口中說著粗暴的類似三字經，我記得乙○○砸毀敲我擋
    風玻璃約一至二次，我不確定次數，但車窗就破了。）（問
    ：後來你如何處理？）（答：我當時已經昏睡直到半夜才痛
    醒，醒來約凌晨一、二點鐘，我就趕快到永和耕莘醫院就診
    ，我是叫計程車去醫院的。）」（本院卷第32、33頁），並
    提出天主教耕莘醫院所出具載明：「左肩脫臼合併肱骨粗隆
    骨折、胸部挫傷、左眼結膜下出血」之診斷證明書一紙（偵
    卷第13頁）與擋風玻璃毀損之照片（偵卷第14頁）為證。綜
    此，顯見被告甲○○確實因為被告乙○○持酒瓶毆打及敲擊
    ，身體受有上開傷勢及2Ｄ─080號營業小客車擋風玻璃遭到
    毀壞。
  2.被告乙○○於偵訊時業已坦承：「（問：是否於今年10月18
    日在永福橋下與甲○○互毆，並拿酒瓶砸甲○○的計程車擋
    風玻璃及輪胎？）（答：是。但輪胎不是我用的，當天我是
    朝他的身體、頭等處打，我有用腳踢，我也有被他徒手打我
    的眼睛，我其他部位也有被他打。）」（偵卷第22、23頁）
    ，於本院最後審理時亦供承確有徒手毆打被告甲○○，係因
    為保護自己，所以用酒瓶丟過去，造成擋風玻璃破掉等語（
    本院卷第32、33、34頁）。由被告乙○○前述供稱，參酌被
    告甲○○所受「左肩脫臼合併肱骨粗隆骨折」之傷勢，應係
    被告乙○○持酒瓶等類似堅硬物品重力敲擊，而不可能係跌
    倒受傷所致；而該前車擋風玻璃之毀壞亦係被告乙○○持酒
    瓶重力敲擊所致，不可能單憑丟擲即造成毀壞之情形。綜此
    ，顯見被告乙○○當日確有毆打被告甲○○，並以酒瓶砸壞
    2Ｄ─080號營業小客車之擋風玻璃。至被告乙○○所提出事
    後拍攝之現場照片（本院卷第36、37頁），顯見該現場僅有
    地面小突起約10餘至20公分，更不能讓被告甲○○跌倒而受
    有骨折之傷勢，尚不得作為有利於被告乙○○之認定。
  (三)綜上所述，由前述證人甲○○之證述、被告乙○○之供稱，
    以及診斷證明書與車損照片等證物，足證被告乙○○確有公
    訴意旨所指之犯行，被告乙○○所辯無非係卸責之詞，不足
    採信。是本件此部分犯行事證明確，被告乙○○犯行堪以認
    定，應予依法論科。
四、核被告乙○○所為，係犯刑法第277條第1項之普通傷害罪、
    第354條之毀損罪；被告甲○○所為，係犯刑法第277條第1
    項之普通傷害罪。被告乙○○所犯上開二罪間，犯意各別，
    罪名互異，應予分論併罰。爰審酌：(一)被告二人均係高中畢
    業之學歷，並均以從事駕駛為業，二人之智識程度並未低於
    一般人；(二)被告二人因同為計程車司機而平時即認識，且還
    邀約飲酒，顯見平時關係良好，卻僅因政治意識型態之不同
    ，即於酒後為互毆行為之犯罪動機與目的；(三)被告乙○○不
    僅以徒手毆打被告甲○○，且持酒瓶毆打、敲擊被告甲○○
    之身體與營業用自小客車，造成被告甲○○受有上開傷害及
    車損，顯見下手手段之殘忍，而被告甲○○雖僅以徒手毆打
    被告乙○○，造成被告乙○○受有上開之傷害，惟被告乙○
    ○係在事隔多日後始前往驗傷，顯見被告甲○○之出手亦非
    輕微；(四)被告甲○○於警詢、偵訊及本院審理時均能坦承犯
    行，亦不因被告乙○○事隔多日始驗傷而否認犯行，且於本
    院審理時一再表示願意以8 萬元與被告乙○○和解，並同意
    給予被告乙○○分期付款之機會，顯見犯後態度良好，顯有
    悔意，而被告乙○○不僅於本院審理時矢口否認犯行，前後
    供述不一，且對於被告甲○○所要求上開合理之和解條件（
    依天主教耕莘醫院診斷證明書之記載，被告甲○○骨折需接
    受固定手術，必須休養三個月）遲不同意，顯見犯後毫無悔
    意，態度明顯不佳等一切情狀，分別量處如主文所示之刑，
    並均諭知易科罰金之折算標準，並就被告乙○○上開犯行部
    分定其應執行刑。
據上論斷，依刑事訴訟法第299條第1項前段，刑法第277條第1項
、第354條、第41條第1項前段、第2項、第51條第5款，刑法施行
法第1條之1，判決如主文。
本案經檢察官楊碧瑛到庭執行職務。
中　　華　　民　　國　　96　　年　　5　　月　　11　　日
　　　　　　　　　刑事第六庭    審判長法　官  周占春
                                      法  官  林晏如
                                      法  官  林孟皇
本正本證明與原本無異。
如不服本判決，應於判決送達後10日內向本院提出上訴狀（應抄
附繕本）。告訴人或被害人如對於本判決不服者，應具備理由請
求檢察官上訴，其上訴期間之計算係以檢察官收受判決正本之日
期為準。
      　　　　　　　　　　　　　　　　書記官　宋德華
中　　華　　民　　國　　96　　年　　5　　月　　11　　日
附錄本案論罪科刑法條全文：
中華民國刑法第277條 (普通傷害罪)
傷害人之身體或健康者，處三年以下有期徒刑、拘役或一千元以
下罰金。
犯前項之罪因而致人於死者，處無期徒刑或七年以上有期徒刑；
致重傷者，處三年以上十年以下有期徒刑。
中華民國刑法第354條（毀損器物罪）
毀棄、損壞前二條以外之他人之物或致令不堪用，足以生損害於
公眾或他人者，處二年以下有期徒刑、拘役或五百元以下罰金。
